臺灣高雄地方法院刑事判決　　　　　　　94年度訴字第2330號
公　訴　人　臺灣高雄地方法院檢察署檢察官
被　　　告　甲○○
上列被告因毒品危害防制條例案件，經檢察官提起公訴（94年度
毒偵字第4014號），本院判決如下
    主  文
甲○○連續施用第一級毒品，累犯，處有期徒刑捌月；又施用第
二級毒品，累犯，處有期徒刑肆月。應執行有期徒刑拾壹月。
    事  實
一、甲○○前因犯毒品危害防制條例、竊盜等罪，經法院分別判
    處有期徒刑1 年、4 月確定，二者接續執行，於民國91年4
    月19日因縮短刑期假釋出監，91年8 月18日假釋期滿未經撤
    銷視為執行完畢；又因施用毒品案件，經送強制戒治後，於
    89 年5月11日停止戒治出所，嗣經撤銷停止戒治，而於90年
    5 月12日執行完畢續執行徒刑。詎仍不知悔改，復基於施用
    第一級毒品海洛因之概括犯意，自93年12月底某日起至94年
    4 月12日晚間8 、9 時止，連續在位於高雄縣美濃鎮○○路
    538 巷17號之住處，以將第一級毒品海洛因置於注射針筒摻
    礦泉水混合後注射身體或將之摻在香菸裡吸食等方式，施用
    第一級毒品海洛因多次；另又基於施用第二級毒品甲基安非
    他命之犯意，於94年4 月13日下午4 時35分警詢採尿時回溯
    24小時內某時（不含受公權力拘束之時間），在不詳地點，
    以不詳方式施用第二級毒品甲基安非他命1 次。嗣為警於94
    年4 月13日下午2 時20分許持搜索票搜索溫國芳位於高雄縣
    美濃鎮○○街165 號之住處時，見甲○○亦在現場，乃經其
    同意採集其尿液送驗，因檢驗結果呈嗎啡、甲基安非他命陽
    性反應，始悉上情。
二、案經高雄市政府警察局刑警大隊移請臺灣高雄地方法院檢察
    署檢察官偵查起訴。
    理  由
一、訊據被告甲○○固對於施用第一級毒品海洛因之犯行坦承，
    惟矢口否認有施用第二級毒品甲基安非他命之犯行，經查：
(一)就連續施用第一級毒品海洛因之犯行部分，業據被告自白在
    卷，且其於94年4 月13日為警查獲時所採集之尿液，經送高
    雄市立凱旋醫院檢驗結果，呈現嗎啡陽性反應，有該院94年
    4 月21日00000000號濫用藥物尿液檢驗報告暨尿液編號對照
    表附卷可按，足認被告此部分之自白，核與事實相符，被告
    連續施用海洛因之犯行，至堪認定。
(二)被告為警查獲時所採集之尿液，經送請高雄市立凱旋醫院以
    氣相層析質譜法確認鑑定結果，另呈甲基安非他命陽性反應
    ；嗣將同日所採之第2 瓶尿液，復送高雄醫學大學附設中和
    紀念醫院再以氣相層析質譜儀法進行確認鑑定之結果，猶呈
    甲基安非他命陽性反應，且其數值為18,552ng/ml ，遠逾陽
    性檢體判定標準即500 ng/ml 等情，有前開凱旋醫院濫用藥
    物尿液檢驗報告、高雄醫院大學附設中和紀念醫院94年8 月
    9 日94院-4213 號濫用藥物尿液檢驗報告各1 份在卷，足資
    佐據。參諸本院職務上所明知：氣相層析質譜儀法所進行之
    毒品確認鑑定，並無「偽陽性」之可能，及於他人施用毒品
    時吸入二手煙或蒸氣之尿液，雖亦可檢出毒品反應，惟其濃
    度應遠低於施用者各節，堪信被告確亦有施用甲基安非他命
    之犯行甚明，被告空言否認，無足採取。
(三)被告前因施用毒品案件，經送強制戒治後，先後經停止戒治
    及撤銷停止戒治，而於90年5 月12日執行完畢乙情，有卷附
    臺灣高等法院被告前案紀錄表1 份可佐。從而，被告於強制
    戒治執行完畢釋放後，5 年內再犯毒品危害防制條例第10條
    第1 、2 項之施用第一、二級毒品罪，洵堪認定，本件事證
    明確，應依法論科。
二、核被告所為，係犯毒品危害防制條例第10條第1 項之施用第
    一級毒品罪及同條第2 項之施用第二級毒品罪。被告為施用
    而持有第一級毒品海洛因、第二級毒品甲基安非他命，其持
    有之低度行為，俱應為施用之高度行為所吸收，均不另論罪
    。其先後多次施用第一級毒品海洛因之犯行，時間緊接，觸
    犯構成要件相同之罪名，顯係基於概括犯意反覆為之，應依
    連續犯之規定，論以一罪，並加重其刑。被告所犯上開二罪
    間，犯意各別、行為互殊，觸犯構成要件相異之罪名，自應
    分論併罰。又被告曾因犯毒品危害防制條例、竊盜等罪，經
    法院分別判處有期徒刑1 年、4 月確定，二者接續執行，於
    91 年4月19日因縮短刑期假釋出監，同年8 月18日假釋期滿
    未經撤銷視為執行完畢一節，有臺灣高等法院被告前案紀錄
    表1 份在卷可按，其於該有期徒刑執行完畢後，5 年內再犯
    本件有期徒刑以上之罪，為累犯，俱應依刑法第47條之規定
    加重其刑，並就施用第一級毒品犯行部分，予以遞加之。審
    酌被告因施用毒品經強制戒治後，猶仍一再施用毒品，顯然
    欠缺戒除毒癮之決心，且其就施用第二級毒品之部分，未能
    坦承犯行，犯後態度未佳，惟念被告之施用毒品行為，乃屬
    對其自身健康之戕害行為，對社會所造成之損害尚非直接，
    及其施用毒品之期間與次數等一切情狀，量分別處如主文所
    示之刑，並定其應執行之刑。
據上論斷，應依刑事訴訟法第299 條第1 項前段，毒品危害防制
條例第10條第1 項、第2 項，刑法第11條前段、第56條、第47條
、第51條第5 款，判決如主文。
本案經檢察官乙○○到庭執行職務。
中　　華　　民　　國　　94　　年　　12　　月　　6 　　日
                  刑事第十庭  審判長法  官  徐美麗
                                    法　官  楊淑珍
                                    法　官  莊珮吟
以上正本證明與原本無異。
如不服本判決，應於判決送達後10日內，向本院提出上訴狀。
中　　華　　民　　國　　94　　年　　12　　月　　6 　　日
                                    書記官  蔡妮君
附錄本案所犯法條：
毒品危害防制條例第10條
施用第一級毒品者，處6 月以上5 年以下有期徒刑。
施用第二級毒品者，處3 年以下有期徒刑。
